# Giriş

Bu çalışmayı hazırlarken şu iki soruyu aklımızdan çıkarmadık:

* Görseli daha ne kadar güzelleştirebiliriz?

* Görseldeki bilgiyi karmaşık olmadan okuyucuya nasıl aktarabiliriz?

Uygulama yaparken şu üç şeyi görmenizi istedik:

* Bir görselin en basit halinden daha göze hitap edecek bir hale getirilme aşamaları

* Bir görselin başlangıcından bitişine kadar olan süreçte kullanılan bilgilerdeki değişim

* R'da yapılan görselleştirmelerin çoğunlukla tekrar eden yapısı

Sizlerden ricamız:

* Bizler *sadece* bu alana odaklanan uzmanlar değiliz. Fakat veri görselleştirme profesyonel hayatımızın *önemli bir parça*sı ve bütün ciddiyeti ile bu parçayı kullanıyoruz. Bunu unutmayın.

* Görselleri bütün detayları ile anlatarak okuyucunun araştırma duygularını öldürmek istemedik. Eksik kaldığınız yerlerde mutlaka araştırın. Bu sayede internette soru sorma, dokümantasyon okuma gibi beceriler kazanabilir ya da bunları geliştirebilirsiniz.

Bu çalışmayı, Can Özkan'ın da onayı ile 12 Mayıs'ta 200. yaşına giren Hemşire ve aynı zamanda tutkulu bir İstatistikçi Florence Nightingale'ın anısına armağan ediyoruz.

> *Ne zaman çileden çıksam, yeni bir grafikle intikamımı alıyorum.*

## Kullanılan Kütüphaneler

```{r, eval=FALSE}

library(circlize)
library(directlabels)
library(dplyr)
library(fmsb)
library(ggalluvial)
library(ggalt)
library(ggplot2)
library(ggridges)
library(ggthemes)
library(igraph)
library(leaflet)
library(lubridate)
library(magrittr)
library(raster)
library(readxl)
library(tibble)
library(scales)
library(tidyquant)
library(treemap)
library(vistime)

```

## Kullanılan Veri Setleri

```{r, eval=FALSE}

v1 <- read_excel("v1.xlsx")
v2 <- read_excel("v2.xlsx")
v3 <- read.csv("v3.csv")
v4 <- read_excel("v4.xlsx")
v5 <- read_excel("v5.xlsx")
v6 <- read.csv("v6.csv")
v7 <- read_excel("v7.xls")
v8 <- read_excel("v8.xlsx")
v9 <- read.csv("v9.csv")
v10 <- read_excel("v10.xlsx")
v11 <- read_excel("v11.xlsx")
v12 <- read_excel("v12.xlsx")
v13 <- read_excel("v13.xlsx")
v14 <- read.csv("v14.csv")
v15 <- read_excel("v15.xls")
v16 <- read_excel("v16.xls")
v17 <- read.csv("v17.csv")
v18 <- read.csv("v18.csv")
v19 <- read.csv("v19.csv")
v20 <- read_excel("v20.xlsx")
v21 <- read_excel("v21.xlsx")
v22 <- read_excel("v22.xlsx")
v23 <- read_excel("v23.xlsx")
v24 <- read_excel("v24.xlsx")
v25 <- read_excel("v25.xlsx")
v26 <- read.csv("v26.csv")
v27 <- read.csv("v27.csv")
v28 <- read_excel("v28.xls")

```

Kitap boyunca kullanılan veri setleri Github'da verilmiştir. Öncelikli olarak bu dosyayı indirmenizi tavsiye ederim.

* [<u>Buraya tıklayın</u>.](https://github.com/rpydaneogrendim/rViz)

* *Clone or download* bölümünden *Download ZIP* seçeneği ile dosyaları indirebilirsiniz. Hedef dosya: **data**